【裁判字號】    89,易,961
【裁判日期】    890908
【裁判案由】    竊盜
【裁判全文】
臺灣高雄地方法院刑事判決                          八十九年度易字第九六一號
    公  訴  人  臺灣高雄地方法院檢察署檢察官
    被      告  己○○
    選任辯護人  陳新三
                王進勝
                黃淑芬律師
右列被告因竊盜案件，經檢察官提起公訴（八十八年度偵字第三Ｏ四一一號號），本
院判決如左：
    主  文
己○○連續竊盜，處有期徒刑捌月。
    事  實
一、己○○意圖為自己不法之所有，基於竊盜之概括犯意，於民國八十八年十月二十
    八日下午某時許，先後侵入庚○○及乙○○分別位於高雄縣大寮鄉○○街九巷七
    號及一五號（改編前地址分別為民族路一八一巷一五號及同巷二三號）之住宅內
    ，連續竊取前開屋內庚○○所有、價值共計約新台幣（下同）五萬元之鑽石項鍊
    二條及乙○○所有之現金八百元，得手後離去現場，嗣因民政街七號（改編前地
    址為民族路一八一巷七號）之住戶甲○○，於同日晚間六時十分許，發現有人自
    其住宅後方防火巷之高處跳落，隨即見己○○由防火巷內匆匆離去，甲○○察覺
    有異便緊跟其後，己○○旋即逃跑，逃經民族路五Ｏ一號（改編前地址為民族路
    一七九號）戊○○之屋前時，戊○○見狀亦加入追捕之列，嗣因己○○逃入慈惠
    醫院附設仁愛之家內，並自臨濱南街之圍牆攀越而出（適乙○○行經該處目擊之
    ）逃逸而追捕未果。嗣警方在仁愛之家臨民政街之圍牆外，發現己○○所遺留車
    號ＹＴ—五八四五號之自小客車一輛，並於該車上查獲己○○之身分證一紙，嗣
    己○○之妻舅丁○○於翌日（同年十月二十九日）至警局欲領回該車時，經警員
    丙○○詢問始供出上情，進而循線逮捕己○○（侵入住宅部分均未據告訴）。
二、案經高雄縣警察局林園分局報告臺灣高雄地方法院檢察署檢察官偵查起訴。
    理  由
一、訊據被告己○○固承認其有於右揭時地遭人追趕之事實，惟矢口否認有竊盜犯行
    ，辯稱：我當天開車經過該處，因與一輛機車差點相撞，我很生氣就開車追趕那
    輛機車，後來機車彎進民政街，機車騎士撿了一根棍子要打我，我就下車趕快逃
    走，而非遭證人甲○○、戊○○等人追趕。而我逃入仁愛之家的地點，亦非證人
    等所指之處，且仁愛之家的圍牆那麼高，我不可能跳得出去云云。經查：
（一）右揭被害人庚○○、乙○○住宅遭竊之事實，業據被害人等指述甚詳，又被告
      於行竊後逃離現場時被發現後遭追趕，並於攀越慈惠醫院附設仁愛之家圍牆時
      為乙○○所目擊等情，亦據證人甲○○、戊○○及被害人乙○○於警訊及本院
      調查時均證述明確。又經本院勘驗結果，現場民族路、民政街、濱南街上均設
      置有路燈，衡情甲○○、戊○○、乙○○等應無誤認之可能，況細究證人所述
      各節並無何明顯違誤之處【詳後（三）所述】；猶有甚者，被告之妻舅即丁○○於警訊亦證稱當日被告係因行竊失風始將車留於該處【參照其警訊筆錄，詳
      後（二）所述】。至被告雖空言辯稱當日係遭一機車騎士追打云云，然既未舉
      證以實其說，應屬卸責之詞，委不足採。
（二）證人丁○○嗣於本院調查時，雖翻稱：警訊時我並未說被告行竊失風，是因警
      員丙○○說若不在筆錄簽名要以偽證罪移送我才簽名的云云，惟並無法舉證以
      實其說，原即難遽信。至於當次丁○○之警訊錄音帶雖因遺失致未能檢呈供本
      院比對，但刑事訴訟法僅規定被告及犯罪嫌疑人之訊問應全程錄音、錄影（參
      照第一百條之一條、第一百之二條規定），且當次筆錄係按照丁○○所述詳實
      記載，並經其閱畢後始簽名等情，亦據警員丙○○結證在卷（參照本院八十九
      年五月四日之訊問筆錄），從而，上開丁○○之警訊筆錄，自得採為本案之證
      據。。再則，參諸車號ＹＴ—五八四五號之自小客車實際上係被告所停放（參
      照被告於本院之訊問筆錄），惟證人丁○○於警訊時竟先蓄意謊稱車為其所停
      放，嗣經警提示被告遺留於車上之身分證後，始改稱係代被告領回等情，不僅
      足證丁○○於警訊之初原確存有強烈袒護被告之心，且衡諸常情若非因丁○○
      確獲悉被告行竊失風，則實無故為上開不實陳述之必要。稽諸上開說明，丁○○事後翻異前詞無非迴護被告之詞，無足採信。
（三）證人戊○○、被害人乙○○所指被告跳出之處，亦即慈惠醫院鄰近濱南街之圍
      牆，高度約一百六十七公分，牆壁內側並設置有鋼管，其旁復跨有木梯（如勘
      驗筆錄內照片四所示），衡情常人當於藉助鋼管或木梯後，即可輕易攀越圍牆
      ，況被告自承其身高有一百七十八公分（參照本院審判筆錄），自無不能翻越
      之理，故被告辯稱不可能跳出該圍牆等語，顯不足採。另被告所自承逃入仁愛
      之家的地點與證人等所指之地，經本院勘驗僅相距五棵樹之距離，又於當時當
      地並無他人同遭追趕，且如前所述，現場巷道均設有路燈，足見證人應無誤指
      可能。況依被告於本院調查時庭呈其逃入仁愛之家之現場相片二紙（附於本院
      八十九年五月二十五日訊問筆錄）以觀，經本院勘驗結果亦與證人甲○○、戊○○所指之地點吻合，故被告辯稱證人所指地點與其實際逃入地點不符云云，
      顯不足採。
（四）至被害人乙○○於警訊時係指稱失竊八百元等語，惟於本院調查時，先是指稱
      清查後發現共失竊一千多元，嗣則稱失竊二千多元（分別參照本院八十九年三
      月十四日及同年五月二十五日之訊問筆錄），被害人之前開指述既有不一，本
      院自應以其於警訊中所為最有利於被告之指述為可採。又公訴意旨雖認被告係
      於夜間侵入住宅竊盜，而依證人甲○○、戊○○所證述看見被告之時間係於當
      天晚間六時十分許等語以觀，雖得認定被告係於遭追趕前侵入住宅行竊，然因
      當天之日沒時間係介於下午五時二十三分至二十六分之間，此有卷附之台灣地
      區日出日沒時刻表一紙為憑，亦即證人目擊被告逃離現場之時間與日沒時間相
      距甚短，則既無證據證明被告係於日沒後始侵入住宅等情，本院自不得遽認被
      告係於夜間侵入住宅竊盜。又公訴意旨認被害人庚○○住宅竊盜之時間，係於
      八十八年十月二十八日之晚間十一時許等情，然查，綜觀全卷並無任何證據足
      以證明前情，且被害人庚○○之指述係謂：晚間十一時許返家時發現遭竊等語
      ，並非謂其係於晚間十一時許始遭竊，是前開公訴意旨容有誤會，亦附此敘明
      。
綜前所述，本件事證已臻明確，被告犯行已堪認定。
二、核被告所為，係犯刑法第三百二十條第一項之竊盜罪。公訴意旨認被告所犯係同
    法第三百二十一條第一項第一款之夜間侵入住宅竊盜罪，容有誤會，惟起訴社會
    基本事實既屬相同，爰依法變更起訴法條。其先後兩次竊盜犯行間，時間緊接，
    方法相同，觸犯構成要件相同之罪，顯係基於概括犯意為之，應依連續犯之規定
    論以一罪，並依法加重其刑。爰審酌被告於八十一年、八十二年、八十六年間，
    因違反麻醉藥品管理條例案件，分別經判處有期徒刑而各於八十一年、八十三年
    間執行完畢，而於八十六年間復因肅清煙毒條例案件經判處有期徒刑三年十一月
    ，指揮書執畢日期為九十年四月十八日，於八十八年四月十四日經假釋並付保護
    管束迄今等情【以上於本案均不構成累犯之前科】，有台灣高等法院被告全國前
    案紀錄表一紙在卷足憑，顯見其素行非佳，且於假釋期間再犯本案，犯罪後復未
    坦承犯行，足見其無悔悟之心，暨再參酌其犯罪方式等一切情狀，量處如主文所
    示之刑。
據上論斷，應依刑事訴訟法第二百九十九條第一項前段，第三百條，刑法第五十六條
，第三百二十條第一項，罰金罰鍰提高標準條例第一條前段，判決如主文。
本案經檢察官陳正達到庭執行職務。
中      華      民      國    八十九    年      九      月      八      日
                                  臺灣高雄地方法院刑事第六庭
                                      審判長法  官  莊 崑 山
                                            法  官  洪 碩 垣
                                            法  官  周 玉 群
右為正本，係照原本作成，證明與原本無異。
如不服本判決，應於送達後十日內，向本院提出上訴狀。
                                            書記官  王 宏 琪
中      華      民      國    八十九    年      九      月      十三    日
附錄本案論罪科刑法條：
刑法第三百二十條第一項：
意圖為自己或第三人不法之所有，而竊取他人之動產者，為竊盜罪，處五年以下有期
徒刑、拘役或五百元以下罰金。


司法院資訊處製作；財團法人民間司法改革基金會備份。
